【裁判字號】    92,上易,1331
【裁判日期】    920715
【裁判案由】    家暴傷害等
【裁判全文】
臺灣高等法院刑事判決                          九十二年度上易字第一三三一號
    上  訴  人  臺灣士林地方法院檢察署檢察官
    上  訴  人  甲○○
    即  被  告
    被      告  乙○○○
右上訴人因傷害等案件，不服臺灣士林地方法院九十二年度易字第三二號，中華民國
九十二年四月九日第一審判決（聲請簡易判決處刑起訴案號：臺灣士林地方法院檢察
署九十一年度偵字第六四三九號），提起上訴，本院判決如左：
    主  文
上訴駁回。
    事實及理由
壹、被告甲○○部分
一、本案經本院審理結果，認第一審以上訴人即被告甲○○犯刑法第二百七十七條第
    一項之傷害罪，判處罰金三千元，並諭知易服勞役折算之標準為三百元折算一日
    ，認事用法及量刑均無不當，應予維持，並引用第一審判決書記載之事實、證據
    及理由（如附件）。
二、被告甲○○上訴意旨略以：被告係慣用右手之人，且從事美容，平日指甲修剪至
    最短情況，照片內告訴人頸部之抓痕與告訴人所述情形不符，被告並無傷害犯行
    等語。
三、惟查前揭事實，業據告訴人丙○○指訴綦詳，告訴人所受之傷勢並有新光吳火獅
    紀念醫院出具之診斷證明書及照片在卷可稽（他字卷第五頁、第二十頁證物袋）
    ，且該診斷證明書已明確記載告訴人所受之傷勢為「搔抓傷」，照片所示之傷勢
    已可明顯看出係遭抓傷，又告訴人於案發當日下午六時四十分許，即前往派出所
    報案，有台北市政府警察局北投分局長安派出所員警工作紀錄表影本可憑（他字
    卷第十六頁），告訴人前往報案時頸部確有明顯之受傷抓痕，復據證人即受理其
    報案之警員黃科竣結證綦詳（偵字第六四三九號卷第二十頁反面），均核與告訴
    人指訴之情節相互符合，告訴人之指訴堪認與事實相符。另查告訴人指稱當時被
    告甲○○係以手鉤住其頸部欲將其由屋內拖往屋外，由此可見當時告訴人及被告
    雙方均在相互拉扯移動身體位置之狀態，而非處於靜止之相對狀態，告訴人頸部
    所受之傷勢自會隨雙方身體之互動及受力情形之變化而改變，不可一概而論，被
    告辯稱照片所示之抓痕與告訴人指述不符，並非被告造成云云，自無可採。被告
    甲○○提起上訴，仍執陳詞否認犯罪，為無理由，應予駁回。
貳、被告乙○○○部分
一、本案經本院審理結果，認第一審判決對被告乙○○○為無罪之諭知，核無不當，
    應予維持，並引用第一審判決書記載之證據及理由（如附件）。
二、檢察官循告訴人丙○○所請提起上訴，上訴意旨略以：告訴人指稱當天被告乙○○○在門外不斷辱罵伊「瘋女人」，伊打開鐵捲門後，被告乙○○○在門口仍不
    斷辱罵，左右鄰舍均有聽見等語，證人陳許美玉與陳鴻亦證述有聽別人說民眾
    在吵架等語，是本件被告所為，顯已達不特定多數人得以共見共聞之狀態，而構
    成公然侮辱罪嫌等語。
三、惟查告訴人之告訴，係以使被告受刑事訴追為目的，是其陳述是否與事實相符，
    仍應調查其他證據以資審認（最高法院五十二年台上字第一三００號判例）。本
    件告訴人雖指稱被告乙○○○有在門外辱罵其為「瘋女人」等公然侮辱犯行，然
    此業為被告乙○○○堅決否認，證人陳許美玉在偵查中證稱：其事後聽別人說有
    民眾吵架，過幾天有一名女子來買東西並對我們說她的臉被抓傷，但何人抓傷我
    不知道等語（偵字第六四三九號卷、第二十四頁反面），及證人陳鴻於偵查中
    證稱：去年有一位太太來向我投訴，說她租房子給美容院，他說美容院裡有些器
    材尚未搬走，他去請他們搬，結果被房客打等語（同上偵查卷、第二十五頁），
    由證人陳許美玉及陳鴻之上開證言以觀，彼等顯然均非當場親自見聞事情發生
    經過之證人，而係事後聽聞鄰居及告訴人傳述之內容，故彼等之證言均屬傳聞證
    據，且與被告乙○○○有無公然侮辱犯行之待證事實欠缺關聯性，均不足資為不
    利於被告之論據，此外又查無任何補強證據足以證明告訴人丙○○前開關於被告
    乙○○○之指訴確與事實相符，本件自屬不能證明被告乙○○○犯罪。檢察官之
    上訴，為無理由，應予駁回。
據上論結，應依刑事訴訟法第三百七十三條、第三百六十八條，判決如主文。
本案經檢察官劉家芳到庭執行職務。
中      華      民      國    九十二    年      七      月     十五     日
                              臺灣高等法院刑事第二十三庭
                                  審判長法  官 黃  瑞  華
                                        法  官 王  淑  滿
                                        法  官 宋      祺
右正本證明與原本無異。
不得上訴。
                                        書記官 蔡  慧  娟
中      華      民      國    九十二    年      七      月     十五     日
附錄本案論罪科刑法條全文
中華民國刑法第二百七十七條第一項
傷害人之身體或健康者，處三年以下有期徒刑、拘役或一千元以下罰金。


司法院資訊處製作；財團法人民間司法改革基金會備份。
